【裁判字號】    97,抗,160
【裁判日期】    970501
【裁判案由】    聲請減刑
【裁判全文】
臺灣高等法院臺南分院刑事裁定           97年度抗字第160號
抗  告  人
即  受刑人  甲○○
                    （現在臺灣臺南監獄臺南分監執行中）
上列抗告人因違反毒品危害防制條例等聲請減刑案件，不服臺灣
雲林地方法院中華民國九十七年三月二十日所為之裁定（九十七
年度聲減字第三四號），提起抗告，本院裁定如下：
    主  文
抗告駁回。
    理  由
一、本件抗告意旨略以：抗告人所犯原審裁定附表編號二、三，
    均業經臺灣雲林地方法院九十四年度訴字第四０五號各判處
    有期徒刑一年、四月，應執行有期徒刑一年二月，抗告人已
    於九十四年間於臺灣雲林第二監獄執行，並於九十五年八月
    二十九日保護管束期滿，視為執行完畢確定在案，詎原審裁
    定就已執行完畢之前揭違反毒品危害防制條例等案件列入原
    審裁定附表編號二、三，並與附表其餘之罪定應執行刑，原
    裁定實有未洽，為此提起抗告云云。
二、按「犯罪在中華民國九十六年四月二十四日以前者，除本條
    例另有規定外，依下列規定減刑: 三、有期徒刑、拘役或罰
    金，減其刑期或金額二分之一。」、「依本條例應減刑之罪
    已經判決確定尚未執行或執行未完畢者，由檢察官或應減刑
    之人犯聲請最後審理事實之法院裁定之。」中華民國九十六
    年罪犯減刑條例第二條第一項第三款、第八條第一項分別定
    有明文。次按被告犯有應併合處罰之數罪，經法院分別判處
    有期徒刑確定，其中一罪之有期徒刑，先執行期滿後，嗣法
    院經檢察官之聲請，以裁定定其數罪之應執行刑確定後，其
    在未裁定前，已先執行之有期徒刑之罪，因嗣後合併他罪定
    應執行刑結果，檢察官所換發之執行指揮書，係執行應執行
    刑，其前已執行之有期徒刑部分，僅應予扣除，而不能認為
    已執行完畢（最高法院九十一年度台非字第三二八號判決可
    資參照）。
三、經查：
（一）被告所犯刑法第三百零二條強制罪、毒品危害防制條例第
      十條第一項施用第一級毒品罪、同法第十條第二項施用第
      二級毒品罪等罪，分別經宣告有期徒刑六月，如易科罰金
      ，以銀元三百元即新台幣九百元折算一日，減為有期徒刑
      三月、一年、四月，其中施用第一級毒品罪、施用第二級
      毒品罪應執行一年二月，嗣聲請人即臺灣雲林地方法院檢
      察署檢察官提出減刑並定應執行之刑之聲請，經原審裁定
      抗告人所犯如附表編號二、三所示之罪減為如附表編號二
      、三所示之刑，並與附表所列其餘不應減刑之犯罪所處之
      刑，應執行有期徒刑十月，如易科罰金，以銀元三百元即
      新臺幣九百元折算一日，此有臺灣高等法院高雄分院九十
      六年度上訴字第一三三號判決、臺灣雲林地方法院九十四
      年度訴字第四０五號判決、臺灣雲林地方法院九十七年度
      聲減字第三十四號裁定，附卷可稽。
（二）被告所犯施用第一級毒品罪、施用第二級毒品罪，經臺灣
      雲林地方法院九十四年度訴字第四０五號分別判處有期徒
      刑一年、四月，應執行有期徒刑一年二月確定，於九十五
      年九月十六日執行完畢，該案並經臺灣雲林地方法院檢察
      署以九十四年執字一八０三號執行結案，此有臺灣高等法
      院被告前案紀錄表附卷可稽，惟上開二罪均係在其所犯強
      制罪於臺灣高等法院高雄分院九十七年一月七日判處被告
      有期徒刑六月確定前所犯，故縱被告所犯之施用第一級毒
      品罪、施用第二級毒品罪業已執行完畢，惟參諸前揭說明
      ，則仍應以未全部執行完畢論，合於裁判確定前犯數罪之
      情形，應併合處罰，原審法院認抗告人所犯如附表編號一
      、二、三犯罪，符合上開條例減刑及定應執行刑之規定，
      於九十七年三月二十日裁定抗告人所犯附表編號二、三所
      示之罪減為如附表編號二、三所示之刑，並與附表所列其
      餘不應減刑之犯罪所處之刑，應執行有期徒刑十月，如易
      科罰金，以銀元三百元即新臺幣九百元折算一日，經核並
      無不合，至已執行部分乃檢察官將來指揮執行時應扣除之
      問題。是抗告意旨猶執前詞，顯屬誤會，難認為有理由，
      應予駁回。
據上論結，應依刑事訴訟法第四百十二條，裁定如主文。
中    華    民    國    97    年    5     月    1     日
                  刑事第三庭  審判長法  官  陳義仲
                                    法  官  蔡勝雄
                                    法  官  蘇清水
以上正本證明與原本無異。
如不服本裁定，應於收受本裁定後五日內向本院提出抗告狀。
                                    書記官  陳嘉琍
中    華    民    國    97    年    5     月    2     日


司法院資訊處製作；財團法人民間司法改革基金會備份。
